臺灣臺南地方法院刑事判決　　　　　　　93年度易字第1013號
公　訴　人　臺灣臺南地方法院檢察署檢察官
被　　　告　丙○○　男　41歲.
上列被告因竊盜案件，經檢察官提起公訴（93年度偵字第10731
號），本院判決如下：
    主  文
丙○○共同攜帶兇器竊盜，未遂，處有期徒刑陸月，如易科罰金
，以參佰元折算壹日。
    事  實
一、丙○○前因竊盜罪，經本院於民國93年9 月29日判處有期徒
    刑八月，緩刑三年，於93年10月25日確定，詎猶不知悔改，
    於上開判決事實審言詞辯論終結後，復與姓名不詳，綽號「
    成仔」之成年男子基於意圖為自己不法所有之共同犯意聯絡
    ，於93年10月4日21時許，由丙○○騎乘車牌號碼VFG-451號
    輕型機車後載「成仔」，共同攜帶「成仔」所有客觀上可為
    兇器之虎頭鉗一支，前往臺南縣關廟鄉○○村○○路196號
    旁甲○所有之農舍，乘甲○不知之際，持虎頭鉗剪取甲○所
    有之電纜線，正當剪取時，適為甲○發現而未得手。丙○○
    及「成仔」二人見事跡敗露，旋即分頭逃逸，惟慌亂中，不
    及將上開機車騎走。嗣員警據報前往現場處理，約一、二小
    時後，丙○○折返現場欲取回機車時，為守候埋伏之員警胡
    忠信當場查獲，虎頭鉗則為「成仔」攜回不知去向。
二、案經甲○訴由臺南縣警察局歸仁分局報告臺灣臺南地方法院
    檢察署檢察官偵查起訴。
    理  由
一、訊據被告丙○○矢口否認上揭犯行，辯稱：VFG-451號機車
    是我哥哥的，也是我哥哥在使用，案發當天晚上我與我媽媽
    在家，機車是我哥哥騎走的，我媽媽及太太可以證明我沒有
    騎那輛機車。是我媽媽叫我去五甲村大順路196 號農舍看機
    車有無在那裡，我一到現場就被警察抓去，警察說東西是我
    偷的，隔天警察說如果我不承認就要打我，之後警察打我頭
    及臉，我雖然被打，但還是沒有承認，警局筆錄是警察自己
    唸，自己寫的云云。經查：
  (一)被告雖否認警局筆錄之證據能力，惟經本院勘驗被告警詢錄
    音帶，發現警局筆錄之記載與被告自行口述之內容大致相符
    ，有本院94年3月3日勘驗筆錄一份在顯見卷可稽，被告辯稱
    其未在警局自白，警局筆錄為警員自問自答製作而成云云，
    已然無據。再由證人胡忠宏到庭證述：「 (偵訊過程中，有
    無對被告刑求？)沒有」、「 (作筆錄時，有無連續錄音？)
    有」、「 (製作筆錄時，有幾人製作？)我另外一名同事方
    信元與我一起製作」等情，足認被告警局筆錄之製作，均符
    合刑事訴訟法規定，且無遭違法取供之情事，是被告否認警
    局筆錄之證據能力自無足採。
  (二)被告竊盜之犯罪事實，業據被告於警局自承：「 (警方如何
    知道你竊取他人電纜線？)因我所駕駛之輕機車VFG-451號機
    車遺留在犯案現場附近，事後要前往取車時，被警方發現，
    並前往我住處發現我犯案時所穿之髒衣服、褲子與現場環境
    吻合，因我逃離時跌落豬糞池，警方詢問我，我坦承竊取他
    人電纜線時所造成」、「 (你於何時、何地竊取他人電纜線
    ？與何人一同前往竊取？)於93年10月4日20時許前往關廟鄉
    ○○村○○路196號旁之農舍竊取電纜線，與一名綽號『成
    仔』之男子一同前往」、「 (請你說明你與綽號成仔如何前
    往關廟鄉○○路196號旁之農舍竊取電纜線之情形？)於93年
    10月４日19時30分許，綽號成仔打電話給我，並約我在關廟
    國小前見面後，成仔向我說他知道有一處地方有電纜線，且
    邀我一同前往，當時我駕駛一部輕機車VFG-451號，載著成
    仔前往關廟鄉○○路196號旁農舍，我將機車停放於路旁，
    我與成仔二人用走路方式走到犯案現場，由我拿虎頭鉗，成
    仔拿手電筒照明，好讓我剪電纜，我們在剪電纜線後，正在
    抽電纜線時，忽然有人拿手電筒向我們照來，我與成仔二人
    立即逃離現場，農舍主人便叫喊著抓賊哦，抓賊哦，我見狀
    就往竹林裡跑，不知竹林有一個豬糞池，就跌落豬糞池裡，
    全身嗅味，就馬上回家清洗，將衣服換掉後，欲返回現場取
    回VFG- 451號機車時，就被警方發現攔下盤查」等語綦詳。
    且於偵訊中更自承：「 (你有無於93年10月4日晚上9時10分
    時，在關廟鄉○○村○○路196號旁農舍偷取電纜線？)有一
    位『成仔』朋友，我不知真實姓名，是他找我一起去偷的」
    、「 (有無攜帶虎頭鉗？)我沒有帶，那是『成仔』帶去的
    ，之後他將虎頭鉗帶走，虎頭鉗是用來剪電線的」等語不諱
    。另於本院準備程序中亦供陳：是成仔打電話給我，我不知
    道要做什麼，成仔沒有告訴我要去偷電線，他在剪時，我在
    旁邊看，後來被主人發現，我們才跑掉等語。
  (三)再者，被害人甲○於警局中亦指稱：「 (你今天因何事接受
    警方訊問？)．．．10月4日21時10分許，竊賊又前往我農舍
    竊取電纜線110公尺，被我發現大喊有賊，二位竊賊聽到我
    呼叫迅速鑽進竹筍園奔逃，我立刻前往關廟分駐所報案」、
    「(竊賊是用何方法進入你農舍行竊電纜線？)因我架設之電
    纜線於竹筍園內，竊賊可隨意進入竹筍園內用電工鉗可隨意
    剪斷竊取」、「 (你為何確定丙○○就是偷竊你電電纜線之
    人？)我電纜線遭竊時，我飼養之狗一直鳴叫，我追趕出去
    便看見丙○○逃離進入竹筍園，他面貌我有看清楚」等語明
    確。並經證人即查獲員警胡忠信到庭結證：「 (你是何原因
    而查獲？)因案發地點非常偏僻，而且是死巷，不應該有機
    車，我在現場電纜線附近一、二百公尺距離看到一輛機車，
    我用車籍資料去查車主何人，車主是被告哥哥黃添財，我並
    在現場守候埋伏，約一、二小時後，看到被告來牽車，而且
    我根據被害人說法，說有一個竊嫌逃逸時，掉入豬糞池，身
    上衣服可能弄髒，被告到現場牽車時，已經洗澡，換完衣服
    ，我要求去被告家看被告換洗之衣服，到被告家中發現被告
    衣服有豬糞味道，而且沾有幾根竹子和草，因為東西很臭，
    沒有扣案」、「 (你是否因為這樣而查獲被告的？)被告當
    時還有跟我說車子是他哥哥騎出去的，但是我去看被告哥哥
    時，他哥哥雙手因為注射農藥腫脹，無法騎車」、「 (帶被
    告回派出所後，被告有何反應？)被告一直否認，而且將責
    任推給他哥哥」、「 (為何被告在第一次警詢時有坦承偷竊
    ？)因為被害人甲○正面指認被告，被告才坦承」等語屬實
    。此外，復有贓物認領保管單、現場暨被告所穿衣物、所騎
    機車之照片共十張在卷可資參佐。事證明確，被告否認竊行
    委無足採，其犯行洵堪認定。至於被告於審判期日時雖否認
    曾至案發現場，並聲請傳喚其母親及太太為證，惟被告於本
    院行準備程序時已坦承與成仔一同前往案發地點，是被告所
    請已無再調查之必要，應予駁回。
二、按虎頭鉗可以供剪斷電纜使用，足認虎頭鉗質地堅硬、開口
    鋒銳，客觀上可供兇器使用，被告持虎頭鉗竊盜未果，所為
    係犯刑法第321條第2項、第1項第3款攜帶兇器竊盜未遂罪。
    被告就上開犯行與「成仔」有犯意聯絡及行為分擔，皆為共
    同正犯。被告已著手於竊盜犯行而不遂，為未遂犯，依刑法
    第26條前段規定減輕其刑。爰審酌被告前已因竊盜犯行，經
    本院判刑後，尚未確定，即又再犯，且事後一再狡辯，足見
    毫無悔意，惟因被告尚未竊盜得手時，即遭發覺，被害人損
    失不大等一切情狀，量處如主文所示之刑，並諭知易科罰金
    之折算標準。另被告行竊用之虎頭鉗，因去向不明，顯已滅
    失，爰不為沒收之諭知，附此敘明。
據上論斷，應依刑事訴訟法第299條第1項前段、刑法第28條、第
321條第2項、第1項第3款、第26條前段、第41條第1項前段，罰
金罰鍰提高標準條例第1條前段、第2條，判決如主文。
本案經檢察官乙○○到庭執行職務
中　　華　　民　　國　　94　　年　　4 　　月　　26　　日
　　　　　　　　　刑事第五庭    審判長法　官  林英志
　                                    法  官  黃翰義
                                      法  官  包梅真
以上正本證明與原本無異。
如不服本判決，應於收受送達後10日內向本院提出上訴書狀（應
附繕本）。
　　　　　　　　　　　　　　　　　　　書記官  張富
中　　華　　民　　國　　94　　年　　4 　　月　　28　　日
附錄法條：
中華民國刑法第321 條第3 款
犯竊盜罪而有左列情形之一者，處六月以上、五年以下有期徒刑
：
三  攜帶兇器而犯之者。
前項之未遂犯罰之。
